【裁判字號】    97,交聲,1419
【裁判日期】    970717
【裁判案由】    聲明異議
【裁判全文】
臺灣臺中地方法院交通事件裁定        97年度交聲字第1418號
                                    97年度交聲字第1419號
原處分機關  交通部公路總局臺中區監理所
異  議  人
即受處分人  甲○○
上列異議人因違反道路交通管理處罰條例案件，對於交通部公路
總局臺中區監理所於民國94年5月9日所為之裁決（中監違字第裁
60－GP0000000號）及94年5月4日所為之裁決（中監違字第裁60
－GP0000000號）聲明異議，本院裁定如下：
    主  文
異議均駁回。
    理  由
一、原處分意旨略以：異議人即受處分人（下稱受處分人）甲○
    ○分別於民國90年6月26日14時50分及90年6月20日16時15分
    ，駕駛車牌號碼X2-9093號自用小客車，在臺中市○○路口
    處，因「在禁止臨時停車處所停車（引擎熄火、司機離座）
    」之違規情形，經臺中市交通警察隊第三分隊警員分別以中
    市警交字第GP0000000號舉發（逕行舉發）及中市警交字第G
    P0000000號舉發（逕行舉發）。受處分人因未依指定日期前
    到案，原處分機關遂於94年5月9日及94年5月4日分別以中監
    違字第裁60-GP0000000號及60-GP0000000號裁決書，依道路
    交通管理處罰條例第56條1項第1款規定，各裁處罰鍰新臺幣
    （下同）1,200元整，於法並無不合等語。。
二、聲明異議意旨略以：受處分人雖設籍於臺中市○區○○里○
    ○路○段8號，但交通部公路總局臺中區監理所之裁罰送達，
    卻均未依法交付伊或與伊同居或受雇之人，顯見送達不合法
    ，爰聲明異議，請求撤銷原處分云云。
三、按受處分人不服第8條主管機關所為之處罰，得於接到裁決
    書之翌日起20日內，向管轄地方法院聲明異議，道路交通管
    理處罰條例第87條第1項定有明文；又交通法庭認聲明異議
    不合法律上之程式者，應以裁定駁回之。送達，於應受送達
    人之住居所、事務所或營業所為之。但在行政機關辦公處所
    或他處會晤應受送達人時，得於會晤處所為之。應受送達人
    有就業處所者，亦得向該處所為送達；於應送達處所不獲會
    晤應受送達人時，得將文書付與有辨別事理能力之同居人、
    受雇人或應送達處所之接收郵件人員，行政程序法第72條第
    1項、第2項、第73條第1項分別訂有明文。末按行政程序法
    第72條第1項前段規定「送達，於應受送達人之住居所、事
    務所或營業所為之」，所稱「住居所」係民法上概念，指
    當事人依一定事實，足認以久住之意思，住於一定之地域者
    ，即為設定其住所於該地；所謂「一定事實」，包括戶籍登
    記、居住情形，不以戶籍登記為形式認定。
四、經查：受處分人於91年12月13日將其戶籍地址遷入臺中市○
    ○區○○里○鄰○○街185巷18號（原門牌軍和巷54之7號）
    ，嗣於94年4月11日自上開地址遷出並遷入臺中市○區○○
    里○○鄰○○路○段8號，有受處分人戶籍資料在卷可稽。原處
    分機關於94年5月17日、同年5月18日送達本件中監違字第裁
    60-GP0000000號及60-GP0000000號裁決書至受處分人原戶籍
    地址臺中市○○區○○里○鄰○○街185巷18號時，距受處分
    人於94年4月11日遷移戶籍僅1月之久，衡諸常情，尚有往返
    兩處實際居住情形，且依收寄郵局大肚郵局的掛號郵件收件
    回執007317號及006454號均由其配偶鄭雪櫻代簽收受，有受
    處分人全戶戶籍資料查詢結果1紙、裁決書及掛號郵件收件
    回執各2紙、臺中區監理所交通違規陳述單1紙等在卷可稽。
    是核前揭說明，本件送達均為適法。況受處分人甲○○於97
    年1月11日向交通部公路總局臺中區監理所遞交之臺中區監
    理所交通違規陳述單之填單人蓋章亦為「鄭雪櫻」，是以受
    處分人辯稱未收到紅單，即難採信。
五、綜上所述，上揭裁決書既均於94年5月18日合法送達，受處
    分人至遲應於94年6月7日之前聲明異議，卻遲至97年2月14
    日始聲明異議，顯已逾期，是以受處分人之聲明異議逾期，
    不合法律上程式，且無從補正，核諸前揭說明，自應將受處
    分人之異議予以駁回。
六、據上論斷，應依道路交通管理處罰條例第87條第2項、道路
    交通案件處理辦法第18條前段，裁定如主文。
中    華    民    國    97    年    7     月    17    日
                  交通法庭    法  官  許月馨
如不服本裁定應於送達後5日內向本院提出抗告狀。
以上正本證明與原本無異。
                              書記官  黃美雲
中    華    民    國    97    年    7     月    17    日


司法院資訊處製作；財團法人民間司法改革基金會備份。
